ACORDAO-COMPLETO-2475690

ACÓRDÃO DE RELAÇÃO

ACÓRDÃO DE RELAÇÃO 7713/2021 ATA 14/2021 - PRIMEIRA CÂMARA

Acórdão 7713/2021-TCU-Primeira Câmara
	Vistos, relacionados e discutidos estes autos de recursos de reconsideração interpostos pelo sr. Moris Arditti e pela Genius Instituto de Tecnologia (GIT) contra o Acórdão 11550/2020-TCU-Primeira Câmara, por meio do qual esta Corte julgou irregulares as contas do sr. Moris Arditti e os condenou solidariamente ao pagamento de débito com aplicação de multa,
	Considerando que a Genius Instituto de Tecnologia foi notificada da deliberação recorrida em 24/12/2020 (termo a quo em 28/12/2020) e que interpôs o apelo em 22/1/2021;
	Considerando que o sr. Moris Arditti foi notificado da deliberação recorrida em 4/1/2021 (termo a quo em 5/1/2021) e que interpôs o apelo em 22/1/2021;
	Considerando que as alegações recursais consistem em meras exposições de entendimentos acerca dos fatos anteriormente examinados; 
	Considerando que os elementos trazidos aos autos pelo recorrente não demonstram a superveniência de fatos novos, razão pela qual a intempestividade não pode ser afastada, a teor do art. 285, § 2º, Regimento Interno/TCU;
	Considerando os pareceres uniformes da Secretaria de Recursos e do Ministério Público junto ao Tribunal no sentido do não-conhecimento do presente recurso, por intempestivo e não apresentar fatos novos;
	Os Ministros do Tribunal de Contas da União ACORDAM, por unanimidade, com fundamento no art. 32, parágrafo único, da Lei 8.443/1992, c/c o art. 285, caput, e § 2º, do Regimento Interno/TCU, em:
	1. não conhecer dos recursos de reconsideração, por intempestivos e não apresentarem fatos novos; e
	2. dar ciência deste acórdão aos recorrentes, bem como do exame de admissibilidade de peças 93 a 96. 
1. Processo TC-Processo 017.922/2017-8 (TOMADA DE CONTAS ESPECIAL) 
	1.1. Responsáveis: Carlos Eduardo Pitta (XXX.659.308-XX) ; Cylon Eudoxio Tricot Gonçalves da Silva (XXX.228.600-XX) ; Genius Instituto de Tecnologia (03.521.618/0001-95) ; Moris Arditti (XXX.407.378-XX) 
	1.2. Recorrentes: Moris Arditti (XXX.407.378-XX) ; Genius Instituto de Tecnologia (03.521.618/0001-95) 
	1.3. Órgão/Entidade: Genius Instituto de Tecnologia
	1.4. Relator: Ministro Benjamin Zymler
	1.5. Representante do Ministério Público: Subprocurador-Geral Lucas Rocha Furtado
	1.6. Relator da deliberacao recorrida: Ministro-Substituto Weder de Oliveira
	1.7. Unidades Técnicas: Secretaria de Recursos (Serur) ; Secretaria de Controle Externo de Tomada de Contas Especial (SecexTCE) .
	1.8. Representação legal: Amauri Feres Saad (261859/OAB-SP) e outros, representando Moris Arditti; Ivan Henrique Moraes Lima (236.578/OAB-SP) , representando Genius Instituto de Tecnologia e Moris Arditti; Airton Rocha Nobrega (5369/OAB-DF) e outros, representando Cylon Eudoxio Tricot Gonçalves da Silva. 
	1.9. Determinações/Recomendações/Orientações: não há.

Primeira Câmara

Genius Instituto de Tecnologia

Carlos Eduardo Pitta (XXX.659.308-XX); Cylon Eudoxio Tricot Gonçalves da Silva (XXX.228.600-XX); Genius Instituto de Tecnologia (03.521.618/0001-95); Moris Arditti (XXX.407.378-XX)

BENJAMIN ZYMLER

Ministro-Substituto Weder de Oliveira

Amauri Feres Saad (261859/OAB-SP) e outros, representando Moris Arditti; Ivan Henrique Moraes Lima (236.578/OAB-SP), representando Genius Instituto de Tecnologia e Moris Arditti; Airton Rocha Nobrega (5369/OAB-DF) e outros, representando Cylon Eudoxio Tricot Gonçalves da Silva.

Subprocurador-Geral Lucas Rocha Furtado

TOMADA DE CONTAS ESPECIAL (TCE)

Secretaria de Recursos (Serur); Secretaria de Controle Externo de Tomada de Contas Especial (SecexTCE).